【裁判字號】    96,交簡上,219
【裁判日期】    981030
【裁判案由】    業務過失傷害
【裁判全文】
臺灣臺北地方法院刑事判決           96年度交簡上字第219號
上  訴  人  臺灣臺北地方法院檢察署檢察官
上  訴  人
即  被  告  乙○○
選任辯護人  侯傑中律師
            張漢榮律師
上列上訴人因被告業務過失傷害案件，不服本院96年度北交簡字
第1796號，中華民國96年7月4日第一審判決（聲請簡易判決處刑
案號：臺灣臺北地方法院檢察署96年度偵字第10037號）提起上
訴，本院管轄之第二審合議庭判決如下：
    主  文
原判決撤銷。
乙○○從事業務之人，因業務上之過失傷害人，處有期徒刑貳月
，如易科罰金，以新臺幣壹仟元折算壹日。減為有期徒刑壹月，
如易科罰金，以新臺幣壹仟元折算壹日。緩刑貳年。
    事  實
本院認定之犯罪事實與原審判決書（如附件）事實欄之記載相同
，茲引用之。
    理  由
一、引用原判決書（如附件）理由欄所記載之證據，並補充：
  (一)被告乙○○對於犯行業已坦承不諱（本院卷(二)第八○頁背面
    參照）。
  (二)經送中央警察大學鑑定，認本案車禍被告確有過失，此有該
    大學九十八年七月三十一日校鑑科字第○九七○○○五一五
    五號函併鑑定書在卷可稽（本院卷(二)第二三至五一頁參照）
    。
二、核被告所為，係犯刑法第二百八十四條第二項前段之業務過
    失傷害罪。
三、原審予以論科，固非無見。惟查：原審判決後，中華民國九
    十六年罪犯減刑條例於民國九十六年七月十六日公布施行，
    而被告本案犯罪在九十六年四月二十四日以前，且合於中華
    民國九十六年罪犯減刑條例之減刑條件，應依同條例第二條
    第一項第三款之規定予以減刑，原審未及適用，自有未洽。
    被告上訴原抗辯其並無業務過失傷害犯行云云，然經本院至
    案發現地履勘並送中央警察大學鑑定後，被告已承認犯罪。
    而檢察官雖上訴論指被告迄未與告訴人甲○○○和解，且告
    訴人傷勢非輕，原審僅量處有期徒刑二月，與業務過失傷害
    之法定最高本刑有期徒刑一年相較，有違比例原則云云。然
    量刑之輕重，係屬事實審法院得依職權自由裁量之事項，查
    原審所量處之刑，並無逾越法定刑度，復觀本案一切情事，
    也無過輕之情事，況被告於原審係否認犯行，於本院卻已坦
    承，犯罪後態度甚較原審良好，檢察官認原審量刑過輕，容
    有誤會。兩造之上訴，俱無理由，惟原判決既有上開可議，
    即屬無可維持，應由本院將原判決撤銷，並依中華民國九十
    六年罪犯減刑條例第二條第一項第三款之規定，減為有期徒
    刑一月，並諭知易科罰金之折算標準，以示懲儆。末查，被
    告前未曾因故意犯罪受有期徒刑以上刑之宣告，有臺灣高等
    法院被告前案紀錄表在卷可參，而被告已對其行為坦承不諱
    ，深表悔悟，告訴人亦具狀表示願給予被告緩刑宣告，本院
    審酌一切情事，認被告經此教訓，應知所警惕，而無再犯之
    虞，所宣告之刑，以暫不執行為當，爰依刑法第七十四條第
    一項第一款規定，併予宣告緩刑二年，以啟自新。而依前開
    條例宣告緩刑之案件，緩刑期間不在核減之列（最高法院三
    十三年抗字第八八號判例參照），應照原宣告執行，附此敘
    明。
據上論斷，應依刑事訴訟法第四百五十五條之一第一項、第三項
、第三百六十九條第一項前段、第三百七十三條、第三百六十四
條、第二百九十九條第一項前段，刑法第二百八十四條第一項前
段、第四十一條第一項前段、第七十四條第一項第一款，中華民
國九十六年罪犯減刑條例第二條第一項第三款、第七條、第九條
，判決如主文。
本案經檢察官劉文婷到庭執行職務。
中    華    民    國    98    年    10    月    30    日
                  刑事第十庭審判長法  官  蔡坤湖
                                  法  官  徐淑芬
                                  法  官  姚念慈
以上正本證明與原本無異。
不得上訴。
                                  書記官  劉芸珊
中    華    民    國    98    年    10    月    30    日


司法院資訊處製作；財團法人民間司法改革基金會備份。
